臺灣桃園地方法院刑事判決　　　　　　　　　　　　　　　九十一年度易字第七號
　　公　訴　人　臺灣桃園地方法院檢察署檢察官
　　被　　　告　甲○○
右列被告因毒品危害防制條例案件，經檢察官提起公訴（九十年度毒偵字第三○七○
號），本院判決如左：
    主  文
甲○○持有第一級毒品，處有期徒刑肆月，如易科罰金，以參佰元折算壹日。
扣案之第一級毒品海洛因壹包（驗餘淨重零點零捌公克）沒收銷燬之。
    事  實
一、甲○○於九十年八月四日晚間，在桃園縣桃園市○○路一五四號花都飯店六一六
    號房內，持有第一級毒品海洛因一包（驗餘淨重○．○八公克），嗣於同日十九
    時許為桃園縣警察局桃園分局大樹派出所警員乙○○、陳逸任、黃如淵臨檢時，
    在貼有甲○○照片之變造徐明財身分證背面查獲前述海洛因。
二、案經桃園縣警察局桃園分局移送臺灣桃園地方法院檢察署檢察官偵查起訴。
    理  由
一、訊之被告甲○○矢口否認有前述犯行，辯稱：「楊昌隆是給我變造的證件（一張
    男的、一張女的），裡面夾層（著）這包海洛因，當時我不知道他有夾這包東西
    ，後來是在賓館時被警察查獲時才知道。」等語。惟查：
（一）被告於前述時間、地點為警查獲白色粉末一包，為被告所坦承，核與證人，即
      桃園縣警察局桃園分局大樹派出所警員乙○○於本院審理時證述情節相符，並
      有該白色粉末扣案可稽。另該白色粉末經送法務部調查局鑑定含有第一級毒品
      海洛因成分，（驗餘）淨重○．○八公克，亦有該局鑑定通知書一紙附偵卷可
      稽。
（二）證人乙○○於本院審理時亦證稱：「（問：當時查獲的身分證有幾張？）壹張
      。（問：被告說有二張，壹張女的，壹張男的，有何意見？）壹張，身分證拿
      出來，背面就是海洛因及偽鈔。當時身分證放在椅子夾縫，一搜出來，背面就
      搜出海洛因及偽鈔，此點我可以確認。（問：當時是否還有另外搜到壹張女的
      身分證沒有扣案？）沒有。因為如果另外有壹張女的身分證，因為不是被告的
      ，我們會繼續追查是否有另涉他案我們也會訊問被告。」。依常情，如被告所
      稱「楊昌隆給我二張變造證件（身分證）」屬實，則警員查獲另一張變造之女
      子身分證時，定會繼續追查被告是否另涉其他犯行。惟綜觀警訊筆錄及報告書
      內容，均未提及另有此一「變造之女子身分證」。是前述證人所述，應屬真實
      。
（三）本件扣案之海洛因既係與黏貼被告照片之變造身分證綁在一起，為被告一併持
      有中，且被告於警員臨檢時將之藏匿於椅子夾縫，被告辯稱不知持有海洛因等
      語，顯係事後卸責之詞，不足採信。被告持有第一級毒品犯行，事證明確，堪
      以認定。
二、核被告所為，係犯毒品危害防制條例第十一條第一項之持有第一級毒品罪。爰審
    酌被告前有竊盜、贓物、麻醉藥品管理條例犯行，此有台灣高等法院被告全國前
    案紀錄表一份在卷可稽，其素行不良、持有之毒品數量甚微，危害不大、被告犯
    罪後之態度等一切情狀，量處如主文所示之罪，並諭知易科罰金之標準，以資警
    惕。
三、扣案之海洛因一包（驗餘淨重○．○八公克），係第一級毒品，應依毒品危害防
    制條例第十八條第一項前段規定諭知沒收銷燬之。
四、據上論斷，應依刑事訴訟法第二百九十九條第一項前段，毒品危害防制條例第十
    一條第一項、第十八條第一項前段，刑法第十一條、第四十一條第一項前段，罰
    金罰鍰提高標準條例第二條，判決如主文。
本案經檢察官江苑臻到庭執行職務。
中      華      民      國    九十一    年      六      月     十三     日
                                臺灣桃園地方法院刑事第六庭
                                    法  官  潘進順
右正本證明與原本無異。
如不服本判決，應於判決送達後十日內向本院提出上訴狀（應附繕本），上訴於臺灣
高等法院。
                                    書記官  陳玉芬
中      華      民      國    九十一    年      六      月     十三     日
附論罪科刑依據之法條：
毒品危害防制條例第十一條第一項
持有第一級毒品者，處三年以下有期徒刑、拘役或新台幣五萬元以下罰金。
